# 被吸收合并的企业是否不再符合持续经营假设？

提问人：请叫我武先森 时间：2017-07-08 11:45:20
a公司拟被其母公司b上市公司的下属子公司c（三板）吸收合并，构成重大资产重组，需要聘请会所出具 630 基准日的一年一期审计报告，预计年内收购完成。请问， 1 、此时对a审计时，是否不再符合持续经营的假设？ 2 、b公司长投的账务处理，是否直接将对a的投资成本调整到c

回答人：chenyiwei
虽然A将被吸收合并，其独立法人资格将消失，但其资产、业务和人员将被纳入C，在C的框架内继续运作，且因为该事项对C而言将构成一项同一控制下合并，A的资产、负债的账面价值在C层面将存续，所以这种报表不应按非持续经营假设编制。 对B而言，属于合并范围内的内部重组，所以直接将原先对A的长期股权投资成本并入对C的长期股权投资账面价值即可。

提问人：请叫我武先森 时间：2017-07-09 08:12:03
谢谢陈老师，对于以非持续经营中的破产清算，我们可以按清算准则编制报表，是否还有其他类型的非持续经营类型及编制准则？

回答人：chenyiwei
目前会计规范体系中有规定的就是破产清算会计处理规定，其他暂无明确规定，很多情况下参考破产清算的会计处理规定。